Inventaris van het archief van Sectie IV (Restitutie- en Reparatiezaken) van de Nederlandse Militaire Missie bij de Geallieerde Bestuursraad in Duitsland te Bonn, 1945-1950
Nationaal Archief, Den Haag
Nederlandse Militaire Missie bij de Geallieerde Bestuursraad in Duitsland (Bonn), sectie IV (Restitutie- en Reparatiezaken)
Militaire Missie Bonn
1945-1950
Z21067
1.30 meter; 56 inventarisnummers.
Normale geschreven, getypte en gedrukte documenten, geen bijzondere handschriften.
Nationaal Archief, Den Haag
Nederlandse militaire Missie bij de Geallieerde Bestuursraad in Duitsland.
Na de val van het Derde Rijk bestond Duitsland niet meer als soevereine staat. Maar voor Nederland waren officiële contacten met het achterland van groot belang. Daarom was Den Haag vanaf augustus 1945 door middel van de Nederlandse Militaire Missie (NMM) in Berlijn bij de Geallieerde Bestuursraad vertegenwoordigd. Deze missie stond aanvankelijk onder leiding van vice-admiraal L.A.C.M. Doorman en vanaf februari 1948 van vice-admiraal J.M. de Booy. Na de oprichting van de Bondsrepubliek Duitsland (BRD) werden de betrekkingen hersteld. De missie verhuisde in 1950 naar Bonn. Sectie IV hield zich bezig met restitutie en reparatie. Het archief bevat correspondentie met de geallieerde bezettingsautoriteiten over de teruggave van door de Duitse bezetter geroofde goederen. Het betreft algemene stukken over vee, schepen of machines, maar ook specifieke zaken als de inventaris van de Hoefsmidschool in Amersfoort en stukken betreffende de opsporing van juwelen, gouden en zilveren voorwerpen behorend aan het Koninklijk Huis.
Archiefvorming
Geschiedenis van het archiefbeheer
De verwerving van het archief
Het archief is krachtens bepalingen van de Archiefwet overgebracht.
MAISAO-WOTAP; 2.05
Aanwijzingen voor de gebruiker
Openbaarheidsbeperkingen
Volledig openbaar.
Materiële beperkingen
Aanvraaginstructie
Openbare archiefstukken kunnen online worden aangevraagd en gereserveerd. U kunt dit ook via de terminals in de studiezaal van het Nationaal Archief doen. Om te kunnen reserveren dient u de volgende stappen te volgen:
U maakt een profiel aan op www.gahetna.nl, en logt vervolgens in
Via de archiefinventaris (alleen de beschrijvingen met rode nummers) selecteert u het gewenste archiefstuk door op de knop 'Reserveren' te klikken
In het volgende scherm geeft u aan op welke dag u het archiefstuk wilt inzien
Indien u zich bevindt in de studiezaal en een tafelnummer heeft ontvangen kunt u dit nummer vermelden. Als u geen tafelnummer heeft kunt u tafelnummer 777 laten staan
Vervolgens bevestigt u uw reservering door deze te versturen.
Verwant materiaal
Beschikbaarheid van kopieën
Beschrijving van de series en archiefbestanddelen
- Formulieren goederenaanvoer., Z.d.; 1; 1 omslag.
- Amerikaanse claims., 1948-1950; 2; 1 omslag.
- Gevorderd Nederlands eigendom in Berlijn., 1950; 3; 1 omslag.
- Verzoeken om opgave van gevorderde Nederlandse goederen in Berlijn., 1950; 4; 1 omslag.
- Engelse claims., 1949 - 1950; 5; 1 omslag.
- Claims op schepen welke zich in de Britse bezettingszone bevinden., 1949-1950; 6; 1 omslag.
- Vee-claims., 1950; 7; 1 omslag.
- Correspondentie inzake terugvordering van goederen., 1949-1950; 8; 1 omslag.
- Restitutie algemeen., 1946-1949; 9; 1 omslag
- Verordeningen., 1946-1949; 10; 1 omslag
- Richtlijnen inzake de restitutie., 1945-1950; 11; 1 omslag
- Beëindiging restitutie Britse zone., 1948-1950; 12; 1 omslag
- Beëindiging restitutie Amerikaanse zone., 1948-1949; 13; 1 omslag
- Verslagen van besprekingen., 1946-1948; 14; 1 omslag
- Restitutie algemeen. Kolonel Swart II., 1945-1946; 15; 1 omslag
- Restitutie van edelmetalen., 1948-1949; 16; 1 omslag
- Correspondentie inzake de teruggave van het archief van de Deutsche Revisions - Und Treuhand A.G., 1946-1948; 17; 1 omslag
- Reparatie restitutiegoederen., 1946-1948; 18; 1 omslag
- Reparatie algemeen., 1947-1949; 19; 1 omslag
- Vergoeding door geallieerden op gebruikte restitutiegoederen., 1947-1949; 20; 1 omslag
- Transportkosten., 1947; 21; 1 omslag
- Liquidatie Commissariaat Generaal voor de Nederlandse Economische Belangen in Duitsland., 1947-1950; 22; 1 omslag
- Correspondentie met de Centrale Vermogens Opsporingsdienst., 1946-1949; 23; 1 omslag
- Stukken betreffende de opsporing van juwelen, gouden en zilveren voorwerpen behorend aan het Koninklijk Huis., 1946-1949; 24; 1 omslag
- Terugvoering van de inventaris van de voormalige hoefsmidschool te Amersfoort., 1947; 25; 1 omslag
- Verrekening Nederlandse restitutie-aanspraken in Nordrhein-Westfalen., 1949; 26; 1 omslag
- Rapporten inzake restitutie-aangelegenheden., 1946-1948; 27; 1 omslag
- Reparaties van teruggevorderde machines., 1947-1949; 28; 1 omslag
- Leveringsvoorwaarden uit de Russische zone., 1948-1950; 29; 1 omslag
- Uitzending reparatieteams., 1947-1950; 30; 1 omslag
- In beslag genomen transitgoederen., 1946; 31; 1 omslag
- Rapporten van de Commissaris Generaal voor de Nederlandse Economische Belangen in Duitsland., 1945-1947; 32; 1 omslag
- Ladinglijsten van het stoomschip Algarve., 1947; 33; 1 omslag
- Censuurrapporten., 1947; 34; 1 omslag
- Correspondentie met het Ministerie van Buitenlandse Zaken., 1946-1949; 35; 1 omslag
- Correspondentie Engelse zone, algemeen., 1946-1949; 36; 1 omslag
- Correspondentie Amerikaanse zone, algemeen., 1945-1949; 37; 1 omslag
- Correspondentie Franse zone, algemeen., 1946-1950; 38; 1 omslag
- Restitutie uit de Franse zone., 1949-1950; 39; 1 omslag
- "Muziekschepen" Amerikaanse zone., 1947-1948; 40; 1 omslag
- Schepen Amerikaanse zone., 1949; 41; 1 omslag
- Trawlers., 1949; 42; 1 omslag
- Restitutie schepen Engelse zone., 1948-1950; 43; 1 omslag
- Dossier 814A, met een inhoudsopgave., 1947-1950; 44; 1 pak.
- Inhoudsopgave van het archief van Sectie IV., Z.d.; 45; 1 katern.
- Register van claims in de Amerikaanse en Franse zone., Z.d.; 46; 1 deel
- Register van claims in de Britse zone., 1947-1949; 47; 1 deel.
- Agenda op de ingekomen en minuten van uitgaande brieven., November 1947-mei 1950; 48; 1 katern.
- Minuten van uitgaande brieven, april - december 1946; mei 1947 - december 1949; 49-55; 7 banden.
  - April - augustus 1946, 49
  - September - december 1946, 50
  - Mei - augustus 1947, 51
  - September - december 1947, 52
  - Januari - april 1948, 53
  - Mei - december 1948, 54
  - 1949, 55
- Register op de "muziekschepen"., Z.d.; 56; 1 kaartsysteem.